臺灣彰化地方法院北斗簡易庭民事判決
111年度斗簡字第70號
原      告  廖蔚鍵  


被      告  郭瑞雄  

上列當事人間因妨害自由案件，原告提起刑事附帶民事訴訟請求
損害賠償，經本院刑事庭以110年度簡附民字第118號裁定移送前
來，本院於民國111年5月3日言詞辯論終結，判決如下：
    主  文
被告應給付原告新臺幣肆萬元及自民國一一一年一月一日起至清
償日止，按年息百分之五計算之利息。
原告其餘之訴駁回。
本判決第一項得假執行；但被告如以新臺幣肆萬元為原告預供擔
保，得免為假執行。
    事實及理由
一、原告主張：
  ㈠訴外人賴麗香即被告郭瑞雄之岳母向訴外人江麗珍承租彰化
    縣○○市○○路0段000巷00弄00號旁空地，供被告及其配偶曹芸
    芳夫妻停車。原告廖蔚鍵及其配偶朱稚淋夫妻於民國109年5
    月15日向訴外人游程玉葉承租上址房屋，向游程玉葉借用以
    上址房屋外牆，以竹竿搭設臨時衣架晾衣服，被告及其配偶
    曹芸芳認停車遭妨礙而有不滿。
　㈡被告於110年3月20日17時許，電話中聽聞曹芸芳與原告在上
    述空地口角衝突，憤而驅車趕赴現場與原告爭執，斯時游程
    玉葉出面表示出借牆面給原告，被告基於強制及公然侮辱之
    犯意，將竹竿上之原告一家衣物掃落地面，拿曬衣夾丟向原
    告，並辱罵「屁你娘的雞掰啦」、「屁你的雞掰啦」、「屁
    你的雞掰啦」、「罵你娘雞掰啦」、「幹你娘給你看什麼叫
    壞人」、「罵你娘雞巴啦」、「你娘ㄟ水蛙哩！好好啊跟你
    講，你跟恁爸在那裡雞雞掰掰」、「罵你娘雞掰啦！跟你說
    你耳聾喔！」「奥俗啦 你這種人要娶老婆，生孩子，哼！
    沒擔當」、「一隻跟啞巴一樣，還在那邊不然來啊來啊！來
    你娘水蛙哩」等穢語，又於原告持手機錄影時出手推擠，及
    對游程玉葉辱罵「幹你娘雞掰」、「幹你娘臭雞巴」等穢語
    ，以此強暴方式妨害原告晾衣服、錄影存證之權利，貶抑原
    告與游程玉葉之人格。
  ㈢原告依侵權行為之法律關係，就被告上開所犯公然侮辱部分
    請求被告賠償新臺幣(下同)40萬元精神慰撫金，就被告上開
    所犯強制部分請求被告賠償30萬元精神慰撫金等語。並聲明
    ：被告應給付原告70萬元及自刑事附帶民事訴訟起訴狀繕本
    送達翌日起至清償日止，按年息5%計算之利息。
二、被告則以：伊對於本院110年度簡字第1925號刑事簡易判決
    所認定的犯罪事實沒有意見。另伊不用賠原告，本件發生的
    前因後果，是因為一開始發生，原告不理會伊，後來才衍生
    伊生氣，原告只錄影伊生氣部分，並沒有錄影伊好好說部分
    等語。並聲明：原告之訴駁回。
三、得心證之理由：
  ㈠原告主張被告於前揭時、地對其為強制、公然侮辱等行為，
    經本院刑事庭調查證據審認結果，認定被告確有上開犯行，
    以110年度簡字第1925號刑事簡易判決判處被告犯強制罪，
    處拘役20日，如易科罰金，以1,000元折算1日確定(被告係
    犯刑法第304條第1項之強制、第309條第1項之公然侮辱等罪
    嫌。被告以一行為對原告犯上開二罪，從一重之強制罪嫌處
    斷)，復經本院調閱前開110年度簡字第1925號刑事案件卷宗
    核閱屬實，且為被告所不爭執，堪信原告上開主張為真實。
  ㈡按因故意或過失，不法侵害他人之權利者，負損害賠償責任
    ；不法侵害他人之身體、健康、名譽、自由、信用、隱私、
    貞操，或不法侵害其他人格法益而情節重大者，被害人雖非
    財產上之損害，亦得請求賠償相當之金額。民法第184條第1
    項前段、第195條第1項前段分別定有明文。查本件被告既故
    意不法於前揭時、地對原告為故意強制及公然侮辱等行為，
    則原告所受損害與被告之故意侵權行為間，自有因果關係，
    從而原告依前開規定，請求被告負損害賠償責任，於法自屬
    有據。
  ㈢按慰撫金之賠償，須以人格權遭遇侵害，使精神上受有痛苦
    為必要，其核給之標準固與財產上損害之計算不同，然仍需
    須斟酌實際加害情形、加害行為所造成之影響、兩造之身分
    地位、資力及其他各種情形核定相當之數額。本件被告對原
    告既有上開不法侵害原告自由權、名譽權之行為，足使原告
    精神上受有相當痛苦，是原告請求被告賠償其非財產上之損
    害，合於上開民法規定，即屬有據。本院審酌被告僅因細故
    與原告發生爭執，不思以理性方式解決，竟以言詞公然侮辱
    原告，使原告之名譽權遭受侵害，且將原告之衣物掃落地面
    ，妨害其行使權利，使原告之自由權遭受侵害，所為實不足
    取，以及原告自稱其為碩士在職生，在自己工作室為整復推
    拿，亦有務農，已婚育有一個小孩等，被告自稱其高中畢業
    ，在果菜市場當理貨員，亦有一個小孩，另有嬰兒將於8月
    出生等，並考量兩造之身分、經濟狀況、原告所受傷害之程
    度、精神痛苦等一切情狀後，認原告請求被告上開所犯公然
    侮辱部分賠償20,000元精神慰撫金，就被告上開所犯強制部
    分請求賠償20,000元精神慰撫金為適當，原告逾此數額之請
    求，非有理由。
四、綜上所述，原告依侵權行為法律關係，請求被告給付40,000
    元及自刑事附帶民事訴訟起訴狀繕本送達翌日即111年1月1
    日起至清償日止，按年息5%計算之利息，為有理由，應予准
    許，逾此範圍之請求，則無理由，應予駁回。　　
五、本件原告勝訴部分係依民事訴訟法第427條第2項第12款適用
    簡易程序所為被告敗訴之判決，依同法第389條第1項第3款
    規定，應依職權宣告假執行。並依同法第392條第2項規定，
    依職權宣告被告如預供相當之擔保，得免為假執行。
六、本件事證已臻明確，兩造其餘攻擊防禦方法及所提證據，經
    本院斟酌後，核與判決結果不生影響，爰不另論，併此敘明
    。
七、本件訴訟係原告提起刑事附帶民事訴訟，由本院刑事庭依刑
    事訴訟法第504條第1項規定移送前來，依同條第2項規定免
    繳納裁判費，且本院審理期間，亦未增加其他必要之訴訟費
    用，並無訴訟費用負擔問題，故無庸為訴訟費用負擔之諭知
    ，附此敘明。
中　　華　　民　　國　　111 　年　　5 　　月　　17　　日
                  臺灣彰化地方法院北斗簡易庭
                       法  官  楊鑫忠
以上正本係照原本作成。
如對本判決不服提起上訴，應於送達後20日內，向本院提出上訴
狀並表明上訴理由(須按對造人數附繕本) 。
中　　華　　民　　國　　111 　年　　5 　　月　　17　　日
                      書記官  張清秀